---
title: "{{PROJECT_ENV$titre}}"
author: 
  - {{PROJECT_ENV$cliniciens}}
  - {{paste(PROJECT_ENV$auteur, PROJECT_ENV$chefs, 'Service de Biostatistiques et Information Médicale, hôpital Saint-Louis', sep = ', ')}}
date: "`r format(Sys.Date(), format = c('%d/%m/%Y'))`"
output: 
  html_document:
    toc: true
    toc_float:
      toc_collapsed: true
    toc_depth: 3
    theme: sandstone
  officedown::rdocx_document:
    reference_docx: template_word_rmd.docx
editor_options: 
  markdown: 
    wrap: sentence
---

```{r setup, include=FALSE}
knitr::opts_chunk$set(echo = FALSE)
```

```{r packages, include=FALSE}
here::i_am("Scripts/05 - Rapport.Rmd")
library(here)
library(flextable)
library(tidyverse)
library(officer)
library(officedown)
library(knitr)
```

```{r chargement_bases, include=FALSE}
load(here("Data/base_v1.RData"))
load(here("Data/description.RData"))
# load(here("Data/analyse.RData"))
```


```{r}
NumTable <- 0
NumFigure <- 0
```


# Objectifs

- ...
- Liste des objectifs.


# Méthodes statistiques

Les variables continues sont décrites par la médiane, les 1^er^ et 3^ème^ quartiles, le minimum et le maximum.
S'il y a moins de 4 sujets, seule la médiane est présentée.
Les variables catégorielles sont décrites par l'effectif assorti du pourcentage pour chaque catégorie.

L'association des variables catégorielles est testée par test du &chi;^2^ / test exact de Fisher et les variables continues par un test Z / Student / de la somme des rangs de Wilcoxon.
Les tests sont bilatéraux et un risque d'erreur de type I de 5% a été appliqué lors des analyses.

Les tests seront bilatéraux et un risque d'erreur de type I de 5% sera apppliqué.

Les analyses seront réalisées sur le logiciel R version 4.3.0.

# Datamanagement

## Choix et corrections



## Questions sur la base




## Incohérences potentielles




## Questions déjà traitées

<!-- <details> -->
<!--   <summary>Retours de mail du ...</summary> -->
<!-- - retour 1 -->
<!-- - retour 2 -->
<!-- - ... -->
<!-- </details> -->


# Description







